# 问题1-1-501-1-50（建筑承包商在合同建造期间发生的借款费用是否资本化的问题）

提问人：lv1025280320 时间：2020-06-02 12:50:00
施工企业借入一般借款的借款利息应如何进行会计处理？该部分借款在借款合同中未明确用途，但主要是用于工程建造，且金额较大，是否可以将利息资本化计入存货成本？基于 2006 版收入准则（或建造合同的准则）在满足“相关条件”时是可以计入:合同成本的，其中一项条件就是满足“符合资本化条件的资产，即需要经过相当长时间的购建或者生产活动才能达到预定可使用或者可销售状态的固定资产、投资性房地产和存货等资产”
请教陈版及各位老师：基于 2017 版收入准则，且属于某一时段内履行的履约义务，为什么就不满足“符合资本化条件的资产”呢？那借款费用就是直接费用化了？

回答人：chenyiwei
在《瑞华研究》中已有说明：在 2017 年修订后的收入准则下，假定该建造项目属于某一时段内履行的履约义务，则意味着随着建造服务的提供，在建项目的持续销售给客户，因此建造服务形成的标的资产是按照履约进度确认收入形成的应收客户款项的权利。由于，在建项目在履约过程中已持续销售给客户，因此建造的标的资产不属于《企业会计准则第 17 号——借款费用》第四条所界定的“符合资本化条件的资产”，即“需要经过相当长时间的购建或者生产活动才能达到预定可使用或者可销售状态的固定资产、投资性房地产和存货等资产”。
该问题已经通过IFRIC的讨论予以明确，并不是我的个人理解。